【裁判字號】    97,交聲,1591
【裁判日期】    971002
【裁判案由】    違反道路交通管理處罰條例聲明異議
【裁判全文】
臺灣臺北地方法院交通事件裁定        97年度交聲字第1591號
原處分機關  臺北市交通事件裁決所
異  議  人
即受處分人  甲○○○○
上列異議人即受處分人因違反道路交通管理處罰條例案件，對於
臺北市交通事件裁決所中華民國97年6 月11日所為之處分（原處
分案號：北市裁二字第裁22-A00000000號）聲明異議，本院裁定
如下：
    主      文
異議駁回。
    理      由
一、異議意旨略以: 異議人即受處分人甲○○○○在本件聲明異
    議案件之違規情形，與異議人所收受之另一筆罰單相同，均
    僅是紅燈越線，本件處分確認異議人有闖紅燈，顯有誤解，
    爰聲明撤銷原處分。
二、按汽車駕駛人行經有燈光號誌管制之交岔路口闖紅燈者，處
    新臺幣（下同）1,800 元以上5,400 元以下罰鍰；又汽車駕
    駛人有第53條之違規行為者，除依原條款處罰鍰外，並予記
    違規點數3 點，道路交通管理處罰條例第53條第1 項、第63
    條第1 項第3 款分別定有明文。次按行車管制號誌之圓形紅
    燈燈號顯示之意義為「車輛面對圓形紅燈表示禁止通行，不
    得超越停止線或進入路口」，道路交通標誌標線號誌設置規
    則第206 條第5 項第1 款已有明定。而關於「闖紅燈」之認
    定，於無繪設路口範圍者：以車輛無視於紅燈警示，而有穿
    越路口之企圖，其車身並已伸越停止線並足以妨害其他方向
    人（若有行人穿越道）、車通行者，亦以闖紅燈論處；若僅
    車身伸越停止線則以不遵守標線指示視之，則有交通部82年
    4 月22日以交路字第009811號函釋可佐。是汽車駕駛人於行
    經設有行車管制號誌及停止線之路口而有超越停止線之情形
    ，自應視該車輛超越停止線時之速度、超越之距離、紅燈亮
    起之時間及有無妨礙他人通行等各項因素，綜合判斷駕駛人
    是否有超越停止線或進入路口之情事而違反紅燈號誌設置目
    的。
三、本件異議人於民國97年4 月1 日8 時49分許，因駕駛車牌號
    碼：T2-7063 號自用一般小客車行經臺北市○○○路、林森
    南路之有燈光號誌管制交岔口之際，於見該路口號誌已轉換
    為紅燈時，仍無視該紅燈號誌而繼續行駛至超越停止線，而
    有此闖紅燈之違規事實，經臺北市政府警察局於該路口設置
    之固定式微電腦闖紅燈及自動測速照相設備攝得後，依道路
    交通管理處罰條例第53條第1 項之規定，逕行掣單舉發，嗣
    異議人於應到案日期前繳納罰緩後，向原處分機關臺北市交
    通事件裁決所提出申訴，經原處分機關函請原舉發機關調查
    結果，仍認異議人有上開違規行為，原處分機關乃依前揭道
    路交通管理處罰條例第53條第1 項、第63條第1 項第3 款之
    規定，以北市裁二字第裁22-A00000000號裁決書裁處異議人
    罰鍰2,700 元，並記違規點數3 點，異議人於同年6 月11日
    收受該裁決書，並於當日聲明異議。
四、經查：
（一）本件異議人之駕駛人確有於97年4 月1 日8 時49分許，駕
      駛車牌號碼T2-7063 號自用一般小客車行經臺北市○○○
      路、林森南路之有燈光號誌管制交岔口等事實，為異議人
      所不否認，並有設於該交岔路口照相設備攝得之舉發照片
      2 張附卷可稽，堪予認定。
（二）又異議人於駕駛車輛行經上揭路口時，係於該紅燈亮起已
      達7.24秒後，仍以時速16公里之速度前行，並於車輛超越
      停止線約四分之三個車身後，使該車輛停止於行人穿越道
      上，因而有佔用該行人穿越道達二分之一之情事，業已妨
      害他向行人通行之情形，有採證照片2 紙附卷可稽，且有
      臺北市政府警察局中正第一分局97年6 月2 日北市警中正
      一分交字第09732691900 號函在卷可佐，顯見異議人於該
      路口之紅燈號誌顯示時，仍有無視該紅燈號誌而強行駛越
      停止線並妨害他向行人通行之事實，業已違反該紅燈號誌
      設置之目的，揆諸前揭說明，自應認其有闖紅燈之違規事
      實。
（四）至異議人雖提出其於97年4 月4 日之他案違規採證照片2
      張欲爭執本件裁處有所違誤。惟依異議人提出之他案違規
      採證照片以觀，可知該次異議人係在紅燈亮起6 秒後，以
      約3 公里之時速超越停止線，與本案情節已有不同。再者
      ，異議人他案違規情事，在法律上如何評價？該處分機關
      裁處是否得宜？均非本院得以干涉，而該裁處結果亦無從
      拘束本院，故異議人以之辯稱本案應不得論以闖紅燈一事
      ，自不足採。
五、綜上所述，本件異議人確有駕駛車輛於上開時、地，行經有
    燈光號誌管制之交岔路口闖紅燈之違規事實，原處分機關依
    道路交通管理處罰條例第第53條第1 項、第63條第1 項第3
    款（本案裁決書漏載第1 項第3 款），裁處異議人罰鍰2,70
    0 元，並記違規點數3 點，依法核無違誤，是本件異議為無
    理由，應予駁回。
六、據上論斷，應依道路交通案件處理辦法第19條，裁定如主文
    。
中    華    民    國    97    年    10    月    2     日
                  交通法庭  法  官  林勇如
上正本證明與原本無異。
如不服本裁定，應於裁定送達後5 日內向本院提出抗告狀。
                            書記官  葉潔如
中    華    民    國    97    年    10    月    2     日


司法院資訊處製作；財團法人民間司法改革基金會備份。
